臺灣高雄地方法院民事裁定　　　　　　 96年度家聲字第388號
聲　請　人　施旭錦律師 (即被繼承人甲○○之遺產管理人）
上聲請人聲請核定遺產管理人報酬事件，本院裁定如下：
    主  文
聲請人任被繼承人甲○○（男，民國○○年○月○日生，身份證統一
編號：Ｚ000000000號，於民國89年6月15日死亡）之遺產管理人
之報酬核定為新臺幣壹萬元。
程序費用新台幣壹仟元由被繼承人甲○○之遺產負擔。
    理  由
一、按「遺產管理人，得請求報酬，其數額由親屬會議按其勞力
    及其與被繼承人之關係酌定之」、「依本法之規定應開親屬
    會議時，由當事人、法定代理人或其他利害關係人召集之」
    、「親屬會議不能召開或召開有困難時，依法應經親屬會議
    處理之事項，由有召集權人聲請法院處理之」，民法第1183
    條、第1129條、第1132條第2 項前段分別定有明文。又上開
    聲請法院代親屬會議酌給遺產管理報酬之規定，於法院依民
    法第1178條第2 項選任之遺產管理人之情形亦有其適用，非
    訟事件法第78條第2 項亦有明定。
二、聲請意旨略以：聲請人前依鈞院95年度財管字第63號民事裁
    定選任為被繼承人甲○○之遺產管理人，經裁定確定後，聲
    請人業已遵行職務，依法聲請鈞院以95年度家催字第307號
    裁定，准對被繼承人甲○○之繼承人、債權人及受遺贈人於
    一定期限內承認繼承、報明債權或為願受遺贈與否之聲明等
    事項為公示催告，且於民國95年9月9日刊登於台灣新生報。
    又被繼承人甲○○之遺產有坐落於高雄縣鳳山市○○段
    0000-0000地號土地及座落於上之建物門牌號碼：高雄縣鳳
    山市○○街69號房屋1棟，土地價額為新台幣（下同）
    394,600元，房屋價額為581,500元，合計遺產總值為
    976,100元。聲請人為管理本件遺產，業已陸續代墊必要之
    費用，且將來亦須支出其他相關費用，為便於日後可能需於
    被繼承人之遺產遭強制執行之際，得以參與分配，依法聲請
    鈞院酌定遺產管理報酬等語。
三、經查：
    (一)被繼承人甲○○於89年6月15日死亡，其遺產無人繼承，
      由本院選任聲請人為遺產管理人確定在案，有聲請人提出
      之本院95年度財管字第63號裁定暨確定證明書等影本各1
      份為證，自堪信屬實。準此，聲請人顯難召開親屬會議酌
      定其管理甲○○遺產之報酬甚明，是其本於利害關係人之
      地位，向本院聲請核定其任遺產管理人之報酬，自有所據
      。
    (二)次查，聲請人主張之前揭事實，除上述裁定暨確定證明書
      外，另據其提出被繼承人甲○○之國稅局財產歸屬清單、
      土地及建物登記謄本及刊登廣告證明、聲請費用收據各1
      份為證，堪信真實。
四、本院審酌本件被繼承人甲○○之遺產經核定其總值976,100
    元，土地及房屋筆數合計2筆，遺產筆數非多，遺產法律關
    係尚屬單純，無其他繁瑣事項待處理；及聲請人業已為閱卷
    、聲請公示催告、登報、查詢被繼承人財產等管理遺產行為
    ；且考量聲請人處理上開事務所需時間之久暫、耗費人力之
    程度、各該債權人之受償權利應受保障，並參酌本件如由國
    有財產局擔任遺產管理人，依財政部訂頒之「代管無人承認
    繼承遺產作業要點」第14點第3項規定請求管理遺產報酬之
    標準不得低於遺產現值百分之一等一切情狀，認本件核予遺
    產管理人之報酬以10,000元為適當，爰酌定如主文所示。
五、依非訟事件法第24條第1項、第157條，裁定如主文。
中　　華　　民　　國　　96　　年　　11　　月　　14　　日
                  家事法庭法　官　吳宏榮
上為正本係照原本作成
如對本裁定抗告須於裁定送達後10日內向本院提出抗告狀
中　　華　　民　　國　　96　　年　　11　　月　　14　　日
                          書記官　洪生輝
